臺灣宜蘭地方法院交通事件裁定　　　　　96年度交聲字第46號
移
異　議　人
即受處分人　甲○○
上列受處分人因違反道路交通管理處罰條例案件，對於交通部公
路總局臺北區監理所宜蘭監理站民國96年3月1日所為之處分（原
處分案號：宜監字第裁43-IAB481345號），聲明異議，本院裁定
如下：
    主  文
異議駁回。
    理  由
一、按汽車駕駛人停車時，在設有殘障者專用停車標誌處所，非
    殘障用車不得停放，道路交通安全規則第112條第1項第5款
    定有明文。如係殘障用車，主管機關（如臺北市政府社會局
    ）將發給專用停車位識別證，供身心障礙者本人及其家屬置
    放於汽車擋風玻璃明顯處。非領有專用停車位識別證明之身
    心障礙者或其家屬，不得佔用身心障礙者專用停車位，身心
    障礙者保護法第48條第1項後段及身心障礙者專用停車位設
    置管理辦法第9條第1項均有明文規定。又按汽車駕駛人停車
    時，有於身心障礙專用停車位違規停車之情形者，處新臺幣
    （下同）600元以上1,200元以下罰鍰；第1項第10款應以最
    高額處罰之，道路交通管理處罰條例第56條第1項第10款、
    第4項亦有明文。
二、本件受處分人即異議人所有之車牌7479-KN號自用小客車於
    民國96年2月2日上午10時4分許，屬非殘障用車，卻於臺北
    市○○路○段212巷前之殘障者專用停車格違規停車，而駕駛
    人不在車內，為臺北市停車管理處交通助理員陳經武查獲，
    以該車駕駛人有違反道路交通管理處罰條例第56條第1項第
    10款之行為，利用科學儀器（照相機）拍照採證並掣單逕行
    舉發。嗣受處分人依限到案向原處分機關提出申訴，原處分
    機關請舉發單位調查結果，仍認受處分人有前揭違規停車行
    為，於96年3月1日依道路交通管理處罰條例第56條第1項第
    10款、違反道路交通管理事件統一裁罰標準表規定，裁處受
    處分人1,200元罰鍰之處分。
三、受處分人聲明異議意旨固不否認其駕駛車牌7479-KN號自用
    小客車於前揭時地在殘障者專用停車格停車為臺北市停車管
    理處舉發之事實，惟辯稱略以：因伊為宜蘭縣羅東鎮人，不
    諳臺北市政府之規定，伊現在已領有專用停車位識別證，應
    無違規或不當云云。經查：本件受處分人所有之車牌號碼74
    79-KN號自用小客車，於前揭時地在殘障者專用停車位停車
    ，且未有專用停車證之事實，有違規採證相片（前擋風玻璃
    下方無殘障用車識別證）在卷可稽，而受處分人係領有駕駛
    執照之駕駛人，其就前揭道路交通安全規則第112條第1項第
    5款「汽車停車時，在設有殘障者專用停車標誌處所，非殘
    障用車不得停放」及道路交通管理處罰條例第56條第1項第
    10款「汽車駕駛人停車時，有於身心障礙專用停車位違規停
    車之情形」應處罰鍰等規定，自均應知之甚稔，並無證據證
    明受處分人停車當時有何不能注意前揭規定之情事，其未申
    領專用停車位識別證即佔用殘障者專用停車格位停車，自屬
    有於身心障礙專用停車位違規停車之行為無誤。又本件受處
    分人雖辯稱其事後已領得專用停車位識別證云云，然其於停
    車時，並未領有專用停車位識別證，已如前述，雖其於事後
    申領取得專用停車位識別證，亦屬違反上揭規定，自仍應受
    罰，受處分人之辯解為無理由，不得採為免罰之事由。
四、從而，本件受處分人有上揭違規行為事證明確，原處分機關
    依道路交通管理處罰條例第56條第1項第10款、違反道路交
    通管理事件統一裁罰標準表規定，裁處受處分人新臺幣1,20
    0元罰鍰，核無不合。本件聲明異議為無理由，應予駁回。
據上論斷，應依道路交通案件處理辦法第19條，裁定如主文。
中　　華　　民　　國　　96　　年　　3 　　月　　23　　日
                  交通法庭法  官  鄭貽馨
以上正本證明與原本無異。
如不服本裁定，應於裁定送達後5日內，向本院提出抗告狀。（
應附繕本）
                          書記官  林嘉萍
中　　華　　民　　國　　96　　年　　3 　　月　　23　　日
